臺灣高等法院臺南分院刑事判決
111年度上訴字第190號
上  訴  人  臺灣臺南地方檢察署檢察官
被      告  陳士期




選任辯護人  田雅文律師（法扶律師）
被      告  潘玉婷




選任辯護人  蒲純微律師（法扶律師）
被      告  蘇柏愷



選任辯護人  高華陽律師（法扶律師）
上列上訴人因被告等毒品危害防制條例案件，不服臺灣臺南地方
法院109年度訴字第1217號中華民國110年11月9日第一審判決（
起訴案號：臺灣臺南地方檢察署109年度偵字第14484號、第1554
6號、第15547號、第15548號），提起上訴，本院判決如下：
    主  文
原判決關於柏愷（即如其附表二編號㈠、㈢）部分、 甲○○及 乙○○
如其附表二編號㈡部分，均撤銷。
丙○○犯販賣第二級毒品罪，處有期徒刑柒年貳月；未扣案之販賣
第二級毒品所得新臺幣伍佰元沒收，於全部或一部不能沒收或不
宜執行沒收時，追徵其價額。又犯販賣第二級毒品罪，處有期徒
刑柒年參月；未扣案之販賣第二級毒品所得新臺幣壹仟伍佰元沒
收，於全部或一部不能沒收或不宜執行沒收時，追徵其價額。應
執行有期徒刑柒年陸月。沒收部分併執行之。
甲○○、 乙○○共同犯販賣第二級毒品罪， 甲○○累犯，處有期徒刑
柒年參月， 乙○○處有期徒刑柒年貳月。扣案門號○○○○○○○○○○號
行動電話壹支（含SIM卡壹張）沒收；未扣案之販賣第二級毒品
所得新臺幣伍佰元共同沒收，於全部或一部不能沒收或不宜執行
沒收時，共同追徵其價額。
其他上訴駁回（即 甲○○如原判決附表二編號㈠無罪部分）。
    事  實
一、 甲○○、 乙○○、丙○○均明知甲基安非他命係毒品危害防制條
    例第2條第2項第2款所定之第二級毒品，不得非法持有、販
    賣，竟分別為下列行為：
  ㈠緣丁○○（綽號「小蘭」）於民國109年6月5日12時許，持以門
    號0000000000號行動電話與 甲○○持用之門號0000000000號
    行動電話聯繫後，丁○○隨即前至 甲○○位於臺南市○○區○○○○
    之漁塭（下稱本案漁塭），因丁○○稱欲以振興券更換現金，
     甲○○則以電話聯絡丙○○（綽號「奧迪」）前來。丙○○到達
    後，竟基於販賣第二級毒品以營利之犯意，將甲基安非他命
    1包販賣予丁○○，並由丁○○交付新臺幣（下同）500元予丙○○
    。
  ㈡ 甲○○、 乙○○共同基於販賣第二級毒品以營利之犯意聯絡，
    先由 乙○○以門號0000000000號行動電話（與 甲○○共同使用
    ）與丁○○上開行動電話聯繫毒品交易事宜後，丁○○即於109
    年6月13日22時許，前往臺南市○○區○○路○段000巷00○0號 甲○○與 乙○○之住處（下稱本案住處）樓下，到達後再以電話
    聯絡 甲○○，而由 乙○○下樓交付1包甲基安非他命予丁○○，
    並當場向丁○○收取現金500元。
  ㈢丙○○於109年6月26日18時許，在本案住處，適遇前來向 甲○○
    購買紅蟳之戊○○，戊○○即向丙○○詢問有無甲基安非他命，丙○○基於販賣第二級毒品以營利之犯意，當場交付甲基安非他
    命1包予戊○○，並向戊○○收取現金1,500元。
二、嗣經警依法對 甲○○所持用門號0000000000號行動電話實施
    通訊監察蒐證，並於109年8月2日16時許，依法搜索本案住
    處，扣得門號0000000000號行動電話1支（含SIM卡1張）、
    吸食器2組及殘渣袋1個，而循線查悉上情。
三、案經臺灣臺南地方檢察署檢察官指揮臺南市政府警察局第一
    分局偵查後起訴。
    理  由
甲、本院審理範圍：
    原審係就被告 甲○○、 乙○○幫助持有第二級毒品罪，分別判
    處罪刑（即起訴書犯罪事實欄一㈠部分，變更起訴法條），
    並就被告 甲○○、 乙○○、丙○○所涉其他販賣第二級毒品罪（
    即起訴書犯罪事實欄一㈡至㈣）部分，均為無罪之諭知（即原
    判決附表二編號㈠至㈢）。檢察官僅就無罪部分（即原判決附
    表二編號㈠至㈢）提起上訴，而就被告 甲○○、 乙○○有罪部分
    ，被告 甲○○、 乙○○及檢察官均未上訴。從而，本案審理範
    圍，並不包括被告 甲○○、 乙○○原審有罪即起訴書犯罪事實
    欄一㈠部分。
乙、有罪部分：
壹、證據能力：　　　　
一、按被告以外之人於審判外之言詞或書面陳述，除法律有規定
    者外，不得作為證據，刑事訴訟法第159條第1項定有明文。
    查證人丁○○、丙○○於警詢所為之陳述，並無傳聞證據例外之
    情形，且被告 甲○○、 乙○○及其等辯護人均不同意作為證據
    ，故此部分對於被告 甲○○、 乙○○應無證據能力。又被告丙○○及辯護人主張：被告丙○○以外的人於警詢及偵查中以被告
    身分陳述，無證據能力等語，查同案被告甲○○、 乙○○於警
    詢及偵訊未經具結所為之陳述，及證人丁○○、戊○○於警詢時
    之陳述，對被告丙○○而言，均係被告以外之人於審判外之言
    詞陳述，該等證據復無刑事訴訟法第159條之2、第159條之3
    例外得為證據之情況，故應認對被告丙○○而言均無證據能力
    ，而不予以引用。
二、按被告以外之人於審判外之陳述，雖不符刑事訴訟法第159
    條之1至第159條之4之規定，然經當事人於審判程序同意作
    為證據，法院審酌該言詞陳述或書面陳述作成時之情況，認
    為適當者，亦得為證據。又當事人、代理人或辯護人於法院
    調查證據時，知有第159條第1項不得為證據之情形，而未於
    言詞辯論終結前聲明異議者，視為有前項之同意，刑事訴訟
    法第159條之5定有明文。立法意旨在於傳聞證據未經當事人
    之反對詰問予以核實，原則上先予排除，惟若當事人已放棄
    反對詰問權，於審判程序中表明同意該等傳聞證據可作為證
    據，或於言詞辯論終結前未聲明異議，基於尊重當事人對傳
    聞證據之處分權，及證據資料愈豐富，愈有助於真實發見之
    理念，且強化言詞辯論主義，使訴訟程序得以順暢進行，上
    開傳聞證據亦均具有證據能力。查，除上述一所示外，本案
    所引用之相關證據資料（詳後引證據），其中各項言詞或書
    面傳聞證據部分，縱無刑事訴訟法第159條之1至第159條之4
    或其他規定之傳聞證據例外情形，然業經本院審理時予以提
    示並告以要旨，且各經檢察官、被告 甲○○、 乙○○、丙○○及
    其等辯護人表示意見，當事人已知上述證據乃屬傳聞證據，
    已明示同意作為本案之證據使用（本院卷第172-175、209-2
    11、231-232頁），而本院審酌上開證據資料製作時之情況
    ，無不當取供及證明力明顯過低之瑕疵，認以之作為證據應
    屬適當，揆諸前開規定，應認均有證據能力。
貳、認定犯罪事實所憑之證據及理由：
一、被告丙○○事實欄一㈠販賣第二級毒品犯行部分：　　
　㈠訊據被告丙○○固坦認於109年6月5日12時許，其人在本案魚塭
    之事實不諱，惟矢口否認有何販賣第二級毒品之犯行，辯稱
    ：於事實欄一㈠所示之時地，我並沒有賣毒品給丁○○云云，
    辯護人則為被告丙○○辯護稱：⒈證人即同案被告 甲○○就丁○○
    究竟以多少面額之振興券與被告丙○○交換甲基安非他命之重
    要情節，前後所述並不一致，尚難僅以證人 甲○○有瑕疵之
    陳述，為被告丙○○不利之認定。⒉丁○○係於109年6月5日中午
    或下午，向被告丙○○購買毒品？價金是經由 甲○○轉交，或
    直接交予被告丙○○？是購買500元或2,000元？是以振興券或
    現金購買毒品？前後所述不一，難以逕採。⒊附表編號1所示
    之通訊監察譯文，僅是丁○○詢問 甲○○是否在本案魚塭，並
    未提及被告丙○○，亦未顯露毒品交易相關事宜，實難認定與
    毒品交易有關。⒋本案有具體直接指出被告丙○○涉及毒品交
    易行為，都是屬於證人的供述證據，而該等證人不是購買毒
    品者，不然就是共同被告，而證人丁○○、 甲○○之證述，有
    彼此間不一致或前後矛盾的情形，且無補強證據，故本件顯
    然不能證明被告丙○○有販賣第二級毒品之行為云云。
　㈡經查：　
　⒈被告丙○○確於109年6月5日12時許，前至本案漁塭，並與丁○○
    見面乙節，業據被告丙○○坦認不諱（警1卷第6頁、偵1卷第4
    06頁），復經證人丁○○於偵查、原審時（偵1卷第188-189頁
    、原審2卷第25頁）、證人 甲○○於原審時（原審2卷第13-14
    頁）證述屬實，且有如附表編號1所示通訊監察譯文1份（警
    1卷第107頁）、門號0000000000號行動電話申設資料1份（
    警1卷第103-105頁）、車號000-000號機車之車輛詳細資料
    報表1紙、車牌辨識系統暨翻拍照片1份（警1卷第199、201-
    203頁）、門號0000000000號行動電話申設資料1份（偵1卷
    第33-37頁）附卷可稽。是此部分事實，堪信為真實。
　⒉證人丁○○於偵查時具結證稱：於109年6月5日12時許，在本案
    魚溫，我拿500元給 甲○○， 甲○○當我面打電話叫丙○○過來
    ，等丙○○來了， 甲○○把500元交給丙○○，丙○○交給我1小包
    甲基安非他命，我就走了等語（偵1卷第188頁），且於原審
    時證稱：（那天你有打給 甲○○，問他是否有在魚塭， 甲○○
    說人在菜市場，等一下就過去，這次你過去做什麼？）就是
    「奧迪」（即被告丙○○）也在那邊。（丙○○在那邊，你過去
    做什麼？）跟丙○○拿毒品。（為何不直接打給丙○○，而是打
    給 甲○○？）我不知道丙○○的電話，要 甲○○幫我聯絡。（既
    然確定是要去買毒品，丙○○在那邊，你要過去拿，交易過程
    為何？）我拿錢給丙○○後，是丙○○拿給我的，在魚塭的工寮
    裡面，是在室內。（到底當天交易過程為何？）當時丙○○還
    沒有過去，我是拜託 甲○○幫我打電話給丙○○， 甲○○有幫我
    打電話給丙○○，12時多丙○○有來，我就把錢給 甲○○，當時
    我在魚塭裡面不知道丙○○來了， 甲○○叫我出來，丙○○到了
    後就拿一包甲基安非他命給我。（這段講的過程就只有500
    元給 甲○○？就沒有振興券的過程了？）振興券是下午的事
    情。（你剛才所說的振興券已經不是中午的事情，是另外一
    次的事情？）是，500元是我先拿給 甲○○，請他幫我打電話
    給丙○○，他過來後，因為我在裡面不知道他來了。（你剛才
    所稱500元拿給 甲○○，是等一下甲基安非他命的錢？）是。
    （振興券是當天下午的事情，是你又跟誰交換？）跟丙○○換
    ，在魚塭，用2,000元的振興券拿給丙○○，換2,000元的現金
    。（你本來是要跟誰換？）跟丙○○。（為什麼要跟丙○○換？
    是誰跟你講可以換的？） 甲○○跟丙○○講的。（中午500元跟
    振興券沒有關係，但你是想換現金，所以當時中午知道以後
    ，你下午才又過來換？）是等語（原審卷第25、27-28頁）
    。經核證人丁○○上開證述內容，就當天中午向被告丙○○購買
    1包甲基安非他命，並由被告丙○○親自交付毒品乙節，所述
    前後一致，且已就其向被告丙○○購買甲基安非他命之聯絡方
    式、數量、價錢、時間、地點等關於本案之重要情節，均能
    詳細加以描述（至於價金500元是否先交由 甲○○轉交被告丙○○，此部分並無補強證據可以佐證，詳後述），苟非真有其
    事，焉能憑空任意杜撰，而為如此詳細之陳述？又被告丙○○
    與證人丁○○間並無任何糾紛、嫌隙，此為被告丙○○陳明在卷
    （偵1卷第405頁），是證人丁○○所述應堪信為真實。
　⒊又證人 甲○○於原審時證述：（109年6月5日當天中午大概12
    點前後，當天你有與丁○○先通電話，說要去你在曾文溪的魚
    塭，你們那時約要做什麼？）丁○○說要用振興券換現金，我
    想說被告丙○○有在換，所以我跟丁○○說看被告丙○○要不要跟
    她換。（被告丙○○是你打電話叫他過來魚塭？）是。（你們
    3個都在場時是否有看到丁○○拿一張振興券要與被告丙○○交
    換？）是，不知道換多少，2,000元還是多少，我不清楚。
    （單純交換振興券而已嗎？）他是說要換，後來我是有看到
    有拿甲基安非他命在交易。（是一手交甲基安非他命，一手
    交500元的振興券嗎？）我只知道他們有那個動作。（是在
    魚塭何處交換的？）魚塭裡面。（是在工寮外面，還是裡面
    ？）魚塭的工寮裡面等語（原審卷第13-14頁）。觀之證人 
    甲○○上開證述內容，就確有交易毒品甲基安非他命、交易時
    間及地點，核與證人丁○○所述相符，當得為證人丁○○前開證
    詞之補強證據，足徵證人丁○○所述：於109年6月5日12時許
    ，在本案漁塭，以價金500元向被告丙○○購得甲基安非他命1
    小包等語，應屬真實。從而，辯護人辯稱：本件僅有證人丁○○之證述，且與證人 甲○○之證詞相互矛盾，亦無補強證據
    云云，應屬無據。
　⒋至於證人丁○○係於109年6月5日中午或下午，向被告丙○○購買
    毒品？是先將購毒價金交給 甲○○轉交被告丙○○，或是直接
    交給被告丙○○？係購買500元或2,000元的毒品甲基安非他命
    ？以現金或振興券支付毒品價金？等節，雖似有前後證述相
    互矛盾之情形。又證人 甲○○就丁○○究竟是以多少面額之振
    興券與被告丙○○交換甲基安非他命乙節，前後亦不一致。然
    查，證人丁○○於原審時證稱：我是於109年6月5日中午，以5
    00元向被告丙○○購買甲基安非他命，而以振興券跟被告丙○○
    換現金是下午的事情，是我用2,000元的振興券跟丙○○換2,0
    00元現金，以振興券換現金是 甲○○跟丙○○講的等語（原審2
    卷第27-28頁）。由此可知，於109年6月5日中午及下午，丁○○分別與被告丙○○交易毒品及以振興券更換現金，且丁○○確
    有委請 甲○○詢問被告丙○○更換振興券之事，已據證人丁○○
    、 甲○○證述如前，惟因交易毒品甲基安非他命、及以振興
    券更換現金之地點相同，時間相近，且時序交錯，故證人丁○○、 甲○○作證陳述時相互混淆，始有前後不一，彼此相互
    矛盾之情形。從而，尚難據此即為被告丙○○有利之認定。
　㈢按販賣毒品本無一定價格，各次買賣之價格，可能各有差異
    ，隨供需雙方之資力、關係之深淺、需求之數量、貨源之充
    裕與否、販賣者對於資金之需求如何即殷切與否，以及政府
    查緝之態度，進而為各種不同之風險評估，而為機動性之調
    整，是其價格標準，自非一成不變，且販賣者從各種「價差
    」或「量差」或係「純度」謀取利潤方式，或有差異，然其
    所圖利益之非法販賣行為目的，則屬相同，並無二致。本案
    上開販賣第二級毒品之行為，雖因未當場查獲販毒事實，無
    從察知其販賣毒品確實數量、純度，亦無從知悉販入之價格
    ，以為是否高價賣出之比較，惟毒品危害防制條例所處罰之
    「販賣」毒品罪，所著重者為在主觀上有藉以牟利之惡性，
    及對毒品之擴散具有較有償或無償轉讓行為更嚴重之危害性
    ，被告有無「營利」之意圖係從客觀之社會環境、情況及證
    人、物證等資料，依據證據法則綜合研判認定。衡諸毒品甲
    基安非他命量微價高，且依一般社會通念以觀，販賣行為在
    通常情形下均係以牟利為其主要誘因及目的，倘非有利可圖
    ，絕無甘冒重罰風險而為之之理。從而，舉凡其有償交易，
    除足反證其確另基於某種非圖利本意之關係外，通常尚難因
    無法查悉其販入價額作為是否高價賣出之比較，而諉無營利
    之意思，致阻卻販賣犯行之追訴。查被告丙○○與丁○○間僅是
    認識並無任何交情，而毒品價昂，被告丙○○自無免費提供丁○○毒品之可能，且被告丙○○敢甘冒遭刑事追訴之風險，將甲
    基安非他命交付予丁○○並收取金錢，自係其間有利可圖，足
    見被告丙○○主觀上確有營利之意圖甚明。
　㈣依上所述，本件事證明確，被告丙○○事實欄一㈠所示之販賣第
    二級毒品犯行，堪以認定，應依法論科。
二、被告 甲○○、 乙○○事實欄一㈡共同販賣第二級毒品犯行部分
    ：　　
　㈠訊據被告 甲○○、 乙○○固坦承於109年6月13日21時1分許，丁○○持以門號0000000000號行動電話撥打被告 甲○○、 乙○○共
    同使用之門號0000000000號行動電話，與被告 乙○○聯絡後
    ，丁○○即於109年6月13日22時許，前往本案住處樓下，到達
    後再以電話聯絡被告 甲○○，而由被告 乙○○下樓交付1包甲
    基安非他命予丁○○，丁○○並當場交付現金500元予被告 乙○○
    等情不諱，惟均矢口否認有何販賣第二級毒品之犯行，被告
     甲○○、 乙○○均辯稱：當天是無償幫忙丁○○持有第二級毒品
    云云，辯護人則為被告 甲○○辯護稱：證人丁○○就於109年6
    月13日21時1分許至同日21時59分許間，取得幾次毒品乙節
    ，或稱1次、2次、0次，前後所述不一，尚難僅以證人丁○○
    相互矛盾之證述，而為被告 甲○○不利之認定云云，辯護人
    為被告 乙○○亦辯護稱：證人丁○○歷次證述前後不一，亦與
    通訊監察譯文內容有所出入，尚難遽為被告 乙○○不利之認
    定。又關於6月13日通訊監察譯文內容，並未涉及談論交易
    毒品事宜，亦未提到相關毒品的代號或暗語，故原審論述並
    無違誤，請求駁回檢察官上訴云云。
　㈡惟查：
　⒈於109年6月13日21時1分許，丁○○持以門號0000000000號行動
    電話撥打被告 甲○○、 乙○○共同使用之門號0000000000號行
    動電話，與被告 乙○○聯絡後，丁○○即於109年6月13日22時
    許，前往本案住處樓下，到達後再以電話聯絡被告 甲○○，
    而由被告 乙○○下樓交付1包甲基安非他命予丁○○，丁○○並當
    場交付現金500元予被告 乙○○等情，業據被告 甲○○、 乙○○
    供承不諱（聲羈卷第28頁、警1卷第34-36頁、偵2卷第163-1
    64頁、原審1卷第145-146頁、本院卷第241-242頁），核與
    證人丁○○於偵查、原審時（偵1卷第189頁、原審2卷第28-29
    頁）證述之情節相符，且有臺灣臺南地方法院109年度聲監
    字第88、148號、109年度聲監續字第268、343、344、427、
    428、518、519、627、628號通訊監察書及電話附表各1份（
    警1卷第55-99頁）、如附表編號2所示之通訊監察譯文1份（
    警1卷第107頁）、門號0000000000號行動電話申設資料1份
    （警1卷第103-105頁）、車號000-000號機車之車輛詳細資
    料報表1紙、車牌辨識系統資料1份（警1卷第189、195頁）
    、臺灣臺南地方法院109年度聲搜字849號搜索票、臺南市政
    府警察局第一分局搜索扣押筆錄、扣押物品目錄表、扣押物
    品收據各1份（警3卷第47-53頁）、門號0000000000號行動
    電話申設資料1份（偵1卷第33-37頁）在卷可稽。又有門號0
    000000000號行動電話1支（含SIM卡1張）扣案可證。是此部
    分事實，堪信屬真實。
　⒉按所謂合資、代購、調貨行為是否構成販賣，自應視被告在
    買賣毒品過程中之交易行為特徵而定，即其究係立於賣方之
    立場，向上游取得貨源後以己力為出售之交易，抑或立於買
    方立場，代為聯繫購買加以判斷。若被告接受買主提出購買
    毒品之要約，並直接收取價金、交付毒品予買主，自己完遂
    買賣的交易行為，阻斷毒品施用者與毒品提供者的聯繫管道
    ，縱其所交付之毒品，係其另向上游毒販所取得，然其調貨
    行為仍具有以擴張毒品交易而維繫其自己直接為毒品交易管
    道之特徵，自仍屬於毒品危害防制條例所規定之販賣行為，
    因上游毒販與買主間並無直接關聯，無從認係立於買方立場
    ，為買主代為聯繫購買毒品，該毒品交易行為，自僅屬被告
    自己一人之單獨販賣行為。而利得非必以金錢為限，獲得物
    品、減省費用亦屬之（最高法院107年度台上字第417號判決
    意旨參照）。
　⒊證人即購毒者丁○○於原審時證陳：（你的意思是你打電話給
    被告 甲○○是要請他幫妳買毒品？）是，我也不知道他要打
    給誰。（被告 甲○○是否有跟你提過毒品是向誰買或向誰調
    ？）沒有。（是否有跟你提過他的毒品來源？）沒有。（被
    告 甲○○有無跟你提過他提供毒品上游的聯絡方式，叫妳自
    己去聯絡？）沒有。（是否有跟被告 甲○○要過毒品來源的
    聯絡方式，然後妳自己直接跟他買就好？）沒有等語（原審
    2卷第39-40頁）。依上而論，證人丁○○並不知，亦無從得知
    被告 甲○○、 乙○○之毒品來源及實際購入毒品之價格；又被
    告 甲○○、 乙○○接受買主丁○○提出購買甲基安非他命之要約
    ，並直接收取價金、交付甲基安非他命予丁○○，自己完遂買
    賣之交易行為，阻斷甲基安非他命施用者與甲基安非他命提
    供者（藥頭）之聯繫管道，縱其等所交付之甲基安非他命，
    係其等另向上游毒販所取得，然其等調貨行為仍具有以擴張
    甲基安非他命交易而維繫其自己直接為甲基安非他命交易管
    道之特徵，自仍屬於販賣甲基安非他命之行為，因上游毒販
    與買主丁○○間並無直接關聯，無從遽認被告 甲○○、 乙○○係
    立於買方立場，為買主代為聯繫購買甲基安非他命。準此，
    堪認被告 甲○○、 乙○○就如事實欄一㈡所為，確均屬毒品危
    害防制條例所規定之販賣行為無訛。從而，被告 甲○○、 乙○○辯稱：是無償幫忙丁○○持有第二級毒品云云，應屬事後卸
    責之詞，不足採信。
　⒋辯護人雖以前揭情詞置辯，惟查：　
　⑴按證據之取捨與事實之認定，為事實審法院之職權，倘其採
    證認事並不違背證據法則，即不得任意指為違法。復證據之
    證明力如何，本得由事實審法院依其確信自由判斷之。且我
    國刑事訴訟法對於補強證據的種類，並無設限制，故不問其
    為直接證據、間接證據，或係間接事實的本身即情況證據，
    均得為補強證據的資料。而關於證人之陳述有部分前後不符
    ，或相互間有所歧異時，究竟何者為可採，法院非不可本於
    經驗法則或論理法則，斟酌其他情形，作合理之比較，定其
    取捨，非謂一有不符或矛盾，即認其全部均為不可採信。從
    而供述之一部認為真實者，予以採取，自非證據法則所不許
    （最高法院111年度台上字第1164號、第2008號判決意旨參
    照）。
　⑵證人丁○○於原審時先後證述如下：
　①（109年6月13日當天還有聽到你打給被告 甲○○，在晚上快10
    時的時候，你說多少蝦子要拿500元？）有，我打電話給被
    告 甲○○，他老婆 乙○○接的。（你打給他要做什麼？）500
    元的甲基安非他命。（在電話中所稱「蝦仔」，就是甲基安
    非他命的代號？）是。（交易過程如何進行？）我錢給被告
     乙○○，他拿毒品給我。（當天是在何處拿給被告 乙○○？）
    在樓下等語（原審2卷第28-29頁）。
　②（這份監聽譯文有3通對話，第1通你說你要買蝦子，被告 乙○○說他下去跟你講，是在那時就有拿到毒品了嗎？）有。（
    第2通對話的時間距離你第1通對話隔50分鐘左右，你又再打
    給被告 乙○○的原因為何？）因為我500元不夠，我說還是你
    看有沒有辦法拿1張給我，被告 乙○○說幫我問問看，後來打
    給我說叫我過去他們家樓下。（第2通的內容你跟被告 乙○○
    說你要到了，被告 乙○○問你不是才剛走而已嗎？）是，我
    還有打電話給她，他東西給我，我錢給他。（所以你的意思
    是說第2通電話，你又再拿了1次毒品？）是。（你當天總共
    交易2次毒品嗎？）是。（為何當天這麼快又交易毒品？）
    就是500元的量用完了，我才又打電話給他等語（原審2卷第
    32-33頁）。
　③（剛才跟辯護人說在電話中有講到蝦子1,000元那次，有說那
    天買了兩次500元、500元，你的意思是這樣嗎？）2次而已
    ，第1次我有打電話給被告 乙○○，他接到說他有在家，之後
    我說我到了，他就下來了。（蝦子500元那次，你剛才說有2
    次，但之前你在警局、檢察官都沒有講過2次，可否再回想
    一下，109年6月13日當天你到底去過幾次？）2次，第1次50
    0元我拿到後就走了，第2次我又打電話問被告 乙○○有沒有
    在家，他說有在家，我一樣過去到樓下我把錢給被告乙○○後
    ，我就走了。（這2次都是被告 乙○○拿給你的嗎？）對。（
    現場也只有看到被告 乙○○嗎？）對（原審2卷第37-38頁）
    等語。
　④（《提示109年6月13日通訊監察譯文》當天你是打給被告 甲○○
    ，是由被告 乙○○接聽，被告 乙○○說要去樓下跟你講，他是
    要跟你講什麼？）他跟我講沒有辦法，我就走了。（所以你
    那時沒帶錢過去？）沒有。（你突然又打給被告 甲○○，是
    被告 乙○○接的，他很訝異你為何又打電話過來，你又回去
    做什麼？）吸毒品。（你要買毒品，你有帶錢過去嗎？）沒
    有，我有問說可不可以賒帳，但他說不行。（所以你又回去
    時，也是沒有拿到毒品？）沒有，我就走了。（可是你剛才
    自己講說你有拿到1次甚至是2次毒品，現在你又說沒有拿到
    毒品，情形到底為何？到底那一天有沒有拿到毒品？）第2
    次我沒有拿到毒品。（所以你第1次有拿到？）有，我有拿
    錢給他。（再看剛才的監聽譯文，妳說禮拜一才有錢，500
    元，所以那天你有帶錢過去？）有，我已經想起來，就是他
    說不能賒帳，我說禮拜一才有錢，算是我有拿錢給他，他也
    有拿東西給我，我就走了。（你不是說你禮拜一才有錢嗎？
    所以是當時身上還是有錢嗎？）沒有錢，就是109年6月13日
    我有領錢。（譯文中，你跟他說要拿500元，但你週一才有
    錢，意思好像是說要先欠，你當天到底有無拿到毒品？）就
    是拿到毒品，500元而已。（當天你看起來去了2次，你是第
    1次就拿到嗎？）我問他說能不能賒帳，他說不能賒帳。（
    所以你身上有500元，你是先騙他的，說禮拜一才有錢，想
    說先欠欠看，是這樣嗎？）對。（第二次去還有拿到毒品嗎
    ？）沒有等語（原審2卷第43-44頁）。
　⑶依上而論，證人丁○○於原審時之前後證述，雖有前後不符之
    情形。然而，經相互勾稽如下之證據：①證人丁○○於偵查時
    之證詞（偵1卷第189頁）。②於109年6月13日22時許，在本
    案住處樓下，丁○○再以電話聯絡被告 甲○○，而由被告 乙○○
    下樓交付1包甲基安非他命予丁○○，丁○○並當場交付現金500
    元予被告 乙○○等情，已據被告 甲○○、 乙○○供稱在卷。③觀
    之如附表編號2所示之通訊監察譯文，丁○○於第1通電話時，
    一直強調「我禮拜一才有錢」等語，可見丁○○於第1次前去
    本案住處時，身上並無攜帶款項。④被告 乙○○於警詢供稱：
    （丁○○在譯文中所稱「蝦子！我先跟妳拿500啦」指稱為何
    ？）蝦子是甲基安非他命的代稱。他要叫我們幫他調500元
    的毒品甲基安非他命。（ 甲○○在譯文中所稱「妳跟他說啦
    ，妳下去啦！」） 甲○○叫我下去跟丁○○講說下次那種500元
    的不要再叫了，500元的不賣了。（為何你不在第一次與丁○○見面時就與其進行毒品交易？）因為我們第一次見面時我
    那裏沒有毒品，然後丁○○叫我跟丙○○調貨，所以我才會在第
    2次見面時跟他交易毒品等語（警1卷第35-36頁）。據此，
    足認被告 甲○○、 乙○○確於109年6月13日22時許，在本案住
    處樓下，販賣第二級毒品甲基安非他命予丁○○甚明。從而，
    辯護人為被告 甲○○、 乙○○辯稱：證人丁○○之證述前後不一
    ，相互矛盾，不得據為被告 甲○○、 乙○○不利之認定云云，
    核屬無據。
　㈢按販賣毒品本無一定價格，各次買賣之價格，可能各有差異
    ，隨供需雙方之資力、關係之深淺、需求之數量、貨源之充
    裕與否、販賣者對於資金之需求如何即殷切與否，以及政府
    查緝之態度，進而為各種不同之風險評估，而為機動性之調
    整，是其價格標準，自非一成不變，且販賣者從各種「價差
    」或「量差」或係「純度」謀取利潤方式，或有差異，然其
    所圖利益之非法販賣行為目的，則屬相同，並無二致。本案
    上開販賣第二級毒品之行為，雖因未當場查獲販毒事實，無
    從察知其販賣毒品確實數量、純度，亦無從知悉販入之價格
    ，以為是否高價賣出之比較，惟毒品危害防制條例所處罰之
    「販賣」毒品罪，所著重者為在主觀上有藉以牟利之惡性，
    及對毒品之擴散具有較有償或無償轉讓行為更嚴重之危害性
    ，被告有無「營利」之意圖係從客觀之社會環境、情況及證
    人、物證等資料，依據證據法則綜合研判認定。衡諸毒品甲
    基安非他命量微價高，且依一般社會通念以觀，販賣行為在
    通常情形下均係以牟利為其主要誘因及目的，倘非有利可圖
    ，絕無甘冒重罰風險而為之之理。從而，舉凡其有償交易，
    除足反證其確另基於某種非圖利本意之關係外，通常尚難因
    無法查悉其販入價額作為是否高價賣出之比較，而諉無營利
    之意思，致阻卻販賣犯行之追訴。查被告 甲○○、 乙○○與丁○○間僅為朋友關係，而毒品價昂，被告 甲○○、 乙○○自無免
    費提供丁○○毒品之可能，且被告 甲○○、 乙○○敢甘冒遭刑事
    追訴之風險，將甲基安非他命交付予丁○○並收取金錢，自係
    其間有利可圖，足見被告 甲○○、 乙○○主觀上確有營利之意
    圖甚明。
　㈣綜上所述，本件事證明確，被告 甲○○、 乙○○如事實欄一㈡所
    示之共同販賣第二級毒品犯行，堪予認定，應依法論科。
三、被告丙○○事實欄一㈢販賣第二級毒品犯行部分：　　　
　㈠訊據被告丙○○固坦承於109年6月26日18時許，在本案住處，
    遇見戊○○之事實不諱，惟矢口否認有何販賣第二級毒品之犯
    行，辯稱：於事實欄一㈢所示之時地，我並沒有賣毒品給戊○○云云，辯護人為被告丙○○亦辯護稱：⒈證人戊○○雖證述以1,
    500元向被告丙○○購買1包甲基安非他命，然其所證是否為真
    ，仍須有補強證據加以佐證。⒉證人 甲○○就被告丙○○與戊○○
    會面地點，係在本案住處（4樓）或樓下？有無看見戊○○拿1
    ,500元給被告丙○○購買甲基安非他命，前後所述不一。又戊○○有無要求 甲○○聯絡被告丙○○，戊○○與 甲○○間之證述不符
    ，是證人 甲○○有瑕疵之證述，尚難作為證人戊○○證述之補
    強證據。⒊依附表編號3之通訊監察譯文內容，並未明確提及
    被告丙○○，亦未顯露毒品交易之種類、數量、金額，證人戊○○更否認有請 甲○○聯絡被告丙○○，故此通訊監察譯文難認
    與毒品交易有關，無從作為證人戊○○證述之補強證據云云。
　㈡然查：　
　⒈被告丙○○確於109年6月26日18時許，在本案住處，遇見戊○○
    乙節，業據被告丙○○坦認不諱（警1卷第3頁、偵1卷第405頁
    ），核與證人戊○○於偵查時（偵1卷第243-245頁）具結證述
    之情節相符，復經證人 甲○○於原審時（原審2卷第15-17、1
    9頁）證述屬實，且有附表編號3所示通訊監察譯文1份（警1
    卷第109-110頁）、車號000-000號機車之車輛詳細資料報表
    1紙（警1卷第209頁）、路口監視錄影翻拍照片1份（警1卷
    第217-235頁）附卷可查。是此部分事實，堪信為真實。
　⒉證人即購毒者戊○○於偵查時具結證稱：（警詢中稱有透過甲○○向丙○○購買安非他命？）不是，我去找 甲○○時，剛好丙○○
    來就遇到。（《提示109年6月26日譯文》是否你與 甲○○的對
    話？你們在講什麼？）我用公共電話打給 甲○○，我要跟他
    買紅蟳。（當天是否與 甲○○見面及購買甲基安非他命？）
    我有在通話後20分鐘，約當天下午6時許，我去 甲○○家，他
    家裡有 乙○○、小孩，和綽號「奥迪」之人在場。（當天怎
    麼跟丙○○購買安非他命？）我去 甲○○家，丙○○剛好在那裡
    ，我就問丙○○有沒有安非他命，他就交給我1包甲基安非他
    命，說只剩那些，我給他1,500元現金，是當面交易，我還
    送他幾隻紅蟳。（整個交易經過， 甲○○是否在場參與？） 
    甲○○有看到，但他沒有參與，他沒有說什麼。（既然如此，
    為何要在 甲○○住處、並當著 甲○○的面跟丙○○交易甲基安非
    他命？）剛好我去找 甲○○時，丙○○就在那裡，因為我之前
    就有跟丙○○買甲基安非他命，所以我就當場跟丙○○買等語（
    偵1卷第243-245頁）。經核證人戊○○上開證述內容，已就其
    向被告丙○○購買甲基安非他命之數量、價錢、時間、地點及
    因欲向 甲○○購買紅蟳而巧遇被告丙○○等關於本案之重要情
    節，均能詳細加以描述，苟非真有其事，焉能憑空任意杜撰
    ，而為如此詳細之陳述？是其所述應堪信為真實。
　⒊又證人 甲○○於原審時證陳：（109年6月26日監聽時當天下午
    5點多，有接到戊○○的電話，監聽當時有聽到「差不多20幾
    分就到了，到你安中路的家」，你說「我叫我老婆給他那個
    」，當時戊○○去你家做什麼？）他是去我那邊抓蟳仔。（買
    了多少的蟳仔？）1,500元的蟳仔。（他過去以後，你有拿
    蟳仔給他，他有拿1,500元給你？）有。（當時除了你與戊○○以外，還有誰在場？）被告丙○○也有來，因為他有時都會
    問我那邊有沒有魚，要抓一些魚回去。（他們2人是否在你
    家見面？）有。（是在你家何處見面？）4樓。（當時他們
    不管是在你家4樓還是其他地方、你們家附近，到底他們有
    沒有交換甚麼東西？）因為戊○○本身有在吃甲基安非他命，
    好像他們要走的時候不知道是不是有買1,500元的量。（你
    怎麼知道是1,500元，你有看到嗎？）他跟我買完1,500元的
    蟳仔後，也有跟被告丙○○買1,500元。（1,500元的甚麼？）
    甲基安非他命。（離開之前戊○○跟被告丙○○買1,500元的甲
    基安非他命，是你當場看到的嗎？）好像看到有拿錢給他。
    （你剛才提到109年6月26日你有看到戊○○跟被告丙○○買1,50
    0元的甲基安非他命，你說你有看到戊○○拿1,500元給被告丙○○，你實際上有看到嗎？）在我的房間裡面。（你在場嗎？
    ）我在場。（戊○○拿1,500元給被告丙○○，被告丙○○有拿什
    麼東西給戊○○？）甲基安非他命。（你有看到嗎？）有等語
    （原審2卷第15-17、19頁）。據上所述，證人 甲○○就本次
    交易之時間、地點、毒品種類及價金、交易方式等證述內容
    ，核與證人戊○○所述大致相符，當得為證人戊○○上開證述之
    補強證據。承上說明，足見證人戊○○所述：於109年6月26日
    18時許，在本案住處，因巧遇被告丙○○，而以價金1,500元
    向被告丙○○購得甲基安非他命1小包等語，應為真實。
　⒋至證人 甲○○於警詢時（在此供作彈劾證據使用）陳稱：（通
    訊監察譯文《於109年06月26日17時43分49秒之音檔及譯文資
    料共計1通，供你聆聽及確認》，譯文內容是何人之通話？談
    論何事？）我是都叫他翔翔（即戊○○），他叫我連絡「奥迪
    」，叫「奥迪」應該是要交易甲基安非他命，他們都會相約
    在我家附近，也曾有都到我家裡面，我是跟他們說他們要約
    見面，就不要在我家裡亂搞，要就要去外面。（你與綽號翔
    翔之男子通話結束後有無見面？請你詳述見面後做何事？）
    有，那天是「奥迪」先到，翔翔之後才到，之後他們就去我
    家樓下。（你當天是否有協助綽號翔翔之男子聯繫綽號「奥
    迪」之男子至你家中交易毒品？）翔翔就叫我幫他約「奥迪
    」，他們之後要做甚麼就自己去樓下了云云（警卷第20-22
    頁），復於偵查時（在此供作彈劾證據使用）陳稱：於109
    年6月26日戊○○打電話給我，是要買螃蟹，我沒有聯絡丙○○
    前來與戊○○見面，丙○○是自己來的。丙○○與戊○○在我家樓下
    做什麼我不清楚，他們談完之後戊○○就離開了，丙○○有上來
    我家。（可是你剛才說當天他們是在你家樓下談完事情後，
    翔翔就離開了？）因為他們常常來我家，我記不得是哪一天
    云云（偵2卷第111、112頁）。由是觀之，證人 甲○○係因恐
    遭誤認亦涉及此次販賣毒品行為，始稱「被告丙○○與戊○○之
    後要做甚麼我不清楚，他們就自己去樓下了，不要在我家裡
    亂搞，要就要去外面」等語，且因被告丙○○與戊○○經常前來
    本案住處，故證人 甲○○亦可能誤認此次有聯絡被告丙○○前
    來。從而，辯護人辯稱：證人 甲○○就戊○○有無要求聯絡被
    告丙○○、被告丙○○與戊○○會面地點，係在本案住處（4樓）
    或樓下，前後不一，故難作為證人戊○○證述之補強證據，且
    本件僅有證人戊○○之證述，並無補強證據加以佐證云云，應
    屬無據。
　㈢按販賣毒品本無一定價格，各次買賣之價格，可能各有差異
    ，隨供需雙方之資力、關係之深淺、需求之數量、貨源之充
    裕與否、販賣者對於資金之需求如何即殷切與否，以及政府
    查緝之態度，進而為各種不同之風險評估，而為機動性之調
    整，是其價格標準，自非一成不變，且販賣者從各種「價差
    」或「量差」或係「純度」謀取利潤方式，或有差異，然其
    所圖利益之非法販賣行為目的，則屬相同，並無二致。本案
    上開販賣第二級毒品之行為，雖因未當場查獲販毒事實，無
    從察知其販賣毒品確實數量、純度，亦無從知悉販入之價格
    ，以為是否高價賣出之比較，惟毒品危害防制條例所處罰之
    「販賣」毒品罪，所著重者為在主觀上有藉以牟利之惡性，
    及對毒品之擴散具有較有償或無償轉讓行為更嚴重之危害性
    ，被告有無「營利」之意圖係從客觀之社會環境、情況及證
    人、物證等資料，依據證據法則綜合研判認定。衡諸毒品甲
    基安非他命量微價高，且依一般社會通念以觀，販賣行為在
    通常情形下均係以牟利為其主要誘因及目的，倘非有利可圖
    ，絕無甘冒重罰風險而為之之理。從而，舉凡其有償交易，
    除足反證其確另基於某種非圖利本意之關係外，通常尚難因
    無法查悉其販入價額作為是否高價賣出之比較，而諉無營利
    之意思，致阻卻販賣犯行之追訴。查被告丙○○與戊○○間僅是
    認識，而毒品價昂，被告丙○○自無免費提供戊○○毒品之可能
    ，且被告丙○○敢甘冒遭刑事追訴之風險，將甲基安非他命交
    付予戊○○並收取金錢，自係其間有利可圖，足見被告丙○○主
    觀上確有營利之意圖甚明。
　㈣據上所述，本件事證明確，被告丙○○事實欄一㈢所示之販賣第
    二級毒品犯行，亦堪認定，應依法論科。　
參、論罪科刑：
一、被告 甲○○、 乙○○、丙○○行為後，毒品危害防制條例第4條
    第2項業於109年1月15日修正公布，並自公布後6個月後即10
    9年7月15日生效施行。而修正前毒品危害防制條例第4條第2
     項規定：「製造、運輸、販賣第二級毒品者，處無期徒刑
    或七年以上有期徒刑，得併科新臺幣一千萬元以下罰金」，
    修正後規定：「製造、運輸、販賣第二級毒品者，處無期徒
    刑或十年以上有期徒刑，得併科新臺幣一千五百萬元以下罰
    金」，經比較新舊法結果，修正後之法定刑較修正前提高，
    依刑法第2條第1項前段之規定，本件自應適用行為時即修正
    前毒品危害防制條例第4條第2項之規定論處。
二、核被告丙○○就事實欄一㈠、㈢所為，均係犯修正前毒品危害防
    制條例第4條第2項之販賣第二級毒品罪（共2罪）。被告 甲○○、 乙○○就事實欄一㈡所為，各係犯修正前毒品危害防制條
    例第4條第2項之販賣第二級毒品罪。被告 甲○○、 乙○○、丙○○各次販賣第二級毒品前，持有第二級毒品之低度行為，為
    各次販賣毒品之高度行為所吸收，均不另論罪。又被告丙○○
    所犯如事實欄一㈠、㈢所示各次販賣第二級毒品罪，犯意各別
    ，行為互殊，應予分論併罰。被告 甲○○、 乙○○就事實欄一
    ㈡所示之犯行，有犯意之聯絡及行為之分擔，應論以共同正
    犯。
三、依司法院釋字第775號解釋文義及理由，係指構成累犯者，
    不分情節，一律加重最低本刑，於不符合刑法第59條所定要
    件之情形下，致生行為人所受之刑罰超過其所應負擔罪責之
    個案，不符罪刑相當原則、比例原則。於此範圍內，在修正
    前，為避免發生上述罪刑不相當之情形，法院就該個案應裁
    量是否加重最低本刑（最高法院108年度台上字第2312號、
    第2361號判決意旨參照）。依此，該解釋係指個案應量處最
    低法定刑、又無法適用刑法第59條在內減輕規定之情形，法
    院應依此解釋意旨裁量不予加重最低本刑（最高法院108年
    度台上字第338號判決意旨參照）。查被告 甲○○前因公共危
    險案件，經原審法院以107年度交簡字第712號判決判處有期
    徒刑3月確定，於108年1月14日易服社會勞動執行完畢，有
    臺灣高等法院被告前案紀錄表可按，其受徒刑之執行完畢，
    五年以內故意再犯本案有期徒刑以上之罪，為累犯。審酌被
    告 甲○○前有公共危險前科紀錄，理應產生警惕作用，惟其
    仍再犯本件販賣第二級毒品犯行，顯見前案之徒刑對被告 
    甲○○並未生警惕作用，其對於刑罰之反應力顯然薄弱，且被
    告 甲○○並無司法院釋字第775號解釋意旨所指個案應量處最
    低法定刑、又無法適用刑法第59條減輕其刑，而應依此解釋
    意旨裁量不予加重最低本刑之情形，則就其所犯上開之罪，
    除販賣第二級毒品法定刑為無期徒刑部分不得加重外，餘仍
    應依刑法第47條第1項規定加重其刑。
丙、無罪部分：
壹、公訴意旨另以：被告 甲○○與丙○○共同基於販賣第二級毒品
    甲基安非他命以營利之犯意聯絡，於109年6月5日12時許，
    由 甲○○以門號0000000000號行動電話與丁○○聯繫毒品交易
    事宜後，丁○○隨即前往本案漁塭，被告 甲○○並以電話聯絡
    丙○○前來，嗣丙○○到場後，被告 甲○○即將丁○○所交付500元
    交予丙○○，丙○○則當場交付1包甲基安非他命予丁○○，以此
    方式販售牟利。因認被告 甲○○涉有修正前毒品危害防制條
    例第4條第2項之販賣第二級毒品罪嫌。
貳、按犯罪事實應依證據認定之，無證據不得認定犯罪事實；不
    能證明被告犯罪者，應諭知無罪之判決；刑事訴訟法第154
    條第2項、第301條第1項分別定有明文。又事實之認定，應
    憑證據，如未能發現相當證據，或證據不足以證明，自不能
    以推測或擬制之方法，以為裁判基礎。再認定不利於被告之
    事實，須依積極證據，苟積極證據不足為不利於被告事實之
    認定時，即應為有利於被告之認定，更不必有何有利之證據
    。而認定犯罪事實所憑之證據，雖不以直接證據為限，間接
    證據亦包括在內；然而無論直接或間接證據，其為訴訟上之
    證明，須於通常一般之人均不致有所懷疑，而得確信其為真
    實之程度者，始得據為有罪之認定，倘其證明尚未達到此一
    程度，而有合理之懷疑存在，致無從為有罪之確信時，即應
    為無罪之判決。再者，刑事訴訟法第161條第1項規定：檢察
    官就被告犯罪事實，應負舉證責任，並指出證明之方法。因
    此，檢察官對於起訴之犯罪事實，應負提出證據及說服之實
    質舉證責任。倘其所提出之證據，不足為被告有罪之積極證
    明，或其指出證明之方法，無從說服法院以形成被告有罪之
    心證，基於無罪推定之原則，自應為被告無罪判決之諭知（
    最高法院30年上字第816號、40年台上字第86號、76年台上
    字第4986號、92年台上字第128 號判決意旨參照）。
參、公訴意旨認被告 甲○○涉犯前開販賣第二級毒品罪嫌，無非
    係以被告 甲○○之供述、證人丁○○之證述、如附表編號1所示
    通訊監察譯文、門號0000000000號行動電話之申設資料、車
    號000-000號機車之車輛詳細資料報表1紙、車牌辯識系統暨
    翻拍照片為其論據。訊據被告 甲○○堅詞否認有何販賣第二
    級毒品之犯行，辯稱：我只是幫丁○○聯絡丙○○以振興券換現
    金而己，是丁○○自己向丙○○買毒品等語，辯護人為被告 甲○○亦辯護稱：觀之109年6月5日的通訊監察譯文，證人丁○○只
    是問被告 甲○○有沒有在本案魚塭，並表明要前往本案魚塭
    與被告 甲○○碰面，完全沒有提到毒品交易的暗語或曖昧不
    明的內容。復丁○○當時是表示要以振興券來換現金，問 甲○○有沒有在換現金而已，故無法以此認定被告 甲○○有販賣毒
    品給丁○○的行為。又證人丁○○在歷次的陳述前後證詞多屬不
    一，不能僅以證人丁○○前後不一、諸多矛盾的證詞，為被告
     甲○○不利的認定等語。
肆、經查：　　
一、於109年6月5日12時許，在本案漁塭，丁○○係以500元價金向
    被告丙○○購得甲基安非他命1包乙事，業經本院認定如前，
    詳如上述。
二、復次，於109年6月5日12時許，丁○○雖以門號0000000000號
    行動電話，與被告 甲○○持用之門號0000000000號行動電話
    聯繫後，丁○○隨即前至本案魚塭。然觀之如附表編號1所示
    之通訊監察譯文，丁○○僅係詢問被告 甲○○是否在本案魚塭
    ，並告知馬上前去本案魚塭，亦即該通話內容並未涉及任何
    販賣毒品之相關事宜，尚難以此據為被告 甲○○不利之認定
    。
三、又證人丁○○雖於偵查、原審時證述：我先拿500元給 甲○○，
    丙○○來了， 甲○○把500元給丙○○，蘇柏就拿一包甲基安非他
    命給我等語（偵1卷第188頁、原審2卷第26-27頁）。惟查，
    被告 甲○○否認有自丁○○處收取500元轉交予丙○○，辯稱：我
    去到本案魚塭時，丁○○就已經在那裏了，丁○○當面跟我說要
    用振興券換現金，我說我沒有錢，因我記得丙○○說他可以換
    振興券，所以我才聯絡丙○○過來。又在本案魚塭時，丁○○拿
    500元振興券給我女兒，我叫女兒不要收等語（警1卷第23頁
    、偵2卷第233頁），且本件除證人丁○○上開證述外，並無其
    他證據可資佐證丁○○確有將購毒價金500元交予被告 甲○○，
    而由被告 甲○○轉交丙○○，故尚難僅據證人丁○○片面、毫無
    佐證之證詞，遽以為被告 甲○○不利之認定。
伍、綜上所述，就被告 甲○○此部分涉犯販賣第二級毒品之犯行
    ，檢察官舉證尚未達於通常一般人均不致有所懷疑，而得確
    信被告 甲○○確有其所指販賣第二級毒品犯行之心證程度。
    此外，復無其他積極證據足認被告 甲○○有上開販賣第二級
    毒品甲基安非他命之犯行，揆諸前揭法條及判決意旨，即屬
    不能證明被告 甲○○犯罪，此部分自應為被告 甲○○無罪之諭
    知。
丁、本院撤銷改判及維持原判決之理由：
壹、撤銷改判部分（即被告丙○○原判決附表二編號㈠、㈢部分，及
    被告 甲○○、 乙○○原判決附表二編號㈡部分）：
一、原審就被告丙○○被訴如原判決附表二編號㈠、㈢部分犯行，及
    被告 甲○○、 乙○○被訴如原判決附表二編號㈡部分犯行，雖
    均為無罪之諭知。惟查：
　㈠原審未予詳究，而以事實欄一㈠（即原判決附表二編號㈠）部
    分，僅有證人丁○○與證人 甲○○各有瑕疵且互核不符之陳、
    證述，別無其他證據可佐，乃為被告丙○○無罪之諭知；又以
    事實欄一㈢（即原判決附表二編號㈢）部分，僅有證人戊○○之
    單一證述，而證人 甲○○不明確且矛盾之證述以及如附表編
    號3所示通訊監察譯文，均不足以補強證人戊○○證述之可信
    性，乃為被告丙○○無罪之諭知，均有未洽。
　㈡原審未予細究，而以事實欄一㈡（即原判決附表二編號㈡）部
    分，因被告 甲○○、 乙○○與證人丁○○所述不一致，且證人丁○○前後所述並未完全一致，復依據如附表編號2所示通訊監
    察譯文，證人丁○○較有可能係第1次到本案住處樓下時即拿
    到毒品，故檢察官起訴被告 甲○○、 乙○○於證人丁○○第2次
    抵達本案住處樓下時，共同販賣第二級毒品甲基安非他命予
    證人丁○○一節，實有合理懷疑，而為被告 甲○○、 乙○○無罪
    之諭知，容有違誤。
　㈢檢察官上訴指摘原判決關於被告丙○○如原判決附表二編號㈠、
    ㈢部分，及被告 甲○○、 乙○○如原判決附表二編號㈡部分，均
    係犯修正前毒品危害防制條例第4條第2項之販賣第二級毒品
    罪，原審諭知無罪不當，為有理由，均應由本院將原判決關
    於此等部分予以撤銷改判，期臻適法。
二、爰審酌被告 甲○○、 乙○○、丙○○均明知甲基安非他命係戕害
    他人身心之毒品，竟無視國家杜絕毒品犯罪禁令，為貪圖不
    法利益，仍鋌而走險販毒牟利，戕害國民身心健康，危害社
    會治安，應予非難。兼衡被告 甲○○、 乙○○、丙○○之素行（
    參見臺灣高等法院被告前案紀錄表），被告丙○○、 甲○○及 
    乙○○犯後均否認犯行，難認有悔意之犯後態度，被告丙○○本
    案販賣毒品之對象人數2人、次數2次，被告 甲○○、 乙○○販
    賣毒品之對象人數1人、次數1次，及販賣毒品之金額、所得
    利益。暨被告 甲○○自稱國小畢業之智識程度，現在身體不
    好，無法工作，已婚，有成年及未成年子女各1名；被告 乙○○自陳國小畢業之智識程度，偶爾拿手工來做，收入不穩定
    ，已婚，有3名成年子女，1名未成年子女；被告丙○○自述國
    中畢業之智識程度，入監前因車禍沒有工作，未婚，無子女
    等一切情狀，分別量處被告丙○○有期徒刑七年二月（事實欄
    一㈠）、七年三月（事實欄一㈢），並定其應執行有期徒刑七
    年六月；被告 甲○○、 乙○○分別量處有期徒刑七年三月、七
    年二月（均事實欄一㈡），以示懲儆。
三、沒收：
　㈠未扣案販毒所得，即事實欄一㈠所示500元、事實欄一㈢所示1,
    500元，為被告丙○○販賣毒品之犯罪所得，應依刑法第38條
    之1第1項前段宣告沒收，並依同條第3項規定諭知於全部或
    一部不能沒收或不宜執行沒收時，追徵其價額。又事實欄一
    ㈡所示500元，係被告 甲○○、 乙○○共同販賣毒品所得，並無
    證據證明共犯間就所獲利益如何分配，自應就犯罪所得對被
    告 甲○○、 乙○○宣告共同沒收，並於全部或一部不能沒收或不
    宜執行沒收時，共同追徵其價額。
　㈡扣案門號0000000000號行動電話1支，係供被告 甲○○、 乙○○
    於販賣毒品時聯繫使用，依毒品危害防制條例第19條第1項
    規定，應予宣告沒收。
　㈢至於扣案之吸食器2組及殘渣袋1個，並無證據證明與本件販
    賣毒品犯行有關，爰均不予宣告沒收。　
貳、維持原判決部分（即被告 甲○○就起訴書犯罪事實欄一㈡即原
    判決附表二編號㈠所示被訴販賣第二級毒品部分）：
　　原審以不能證明被告 甲○○有起訴書犯罪事實欄一㈡所示之販
    賣第二級毒品犯行（即原判決附表二編號㈠），而為被告 甲○○無罪之諭知，核無違誤。檢察官上訴意旨以：證人丁○○一
    貫證稱係以振興券向被告 甲○○、丙○○購買甲基安非他命，
    而原審僅指出證人丁○○前述證述相異之瑕疵，而未綜合相關
    事證等語，指摘原判決不當，為無理由，應予駁回。
據上論斷，應依刑事訴訟法第368條、第369條第1項前段、第364
 條、第299條第1項前段（僅引用程序法條），判決如主文。
本案經檢察官黃信勇提起公訴，檢察官盧駿道提起上訴，檢察官
劉榮堂到庭執行職務。
中　　華　　民　　國　　111 　年　　4 　　月　　28　　日
                  刑事第三庭    審判長法　官  陳連發
                                      法　官  何秀燕
                                      法　官　洪榮家 
以上正本證明與原本無異。
有罪部分，如不服本判決應於收受送達後20日內向本院提出上訴
書狀，其未敘述上訴理由者，並得於提起上訴後20日內向本院補
提理由書（均須按他造當事人之人數附繕本）「切勿逕送上級法
院」。
無罪部分，檢察官如不服本判決應於收受本判決後20日內向本院
提出上訴書，其未敘述上訴理由者並得於提起上訴後20日內向本
院補提理由書（但應受刑事妥速審判法第9條之限制）；被告不
得上訴。
　　　　　　　　　　　　　　　　　　　書記官  謝麗首　　
中　　華　　民　　國　　111 　年　　4 　　月　　28　　日
附錄本案論罪科刑法條
修正前毒品危害防制條例第4條第2項：
製造、運輸、販賣第二級毒品者，處無期徒刑或7 年以上有期徒
刑，得併科新臺幣1 千萬元以下罰金。
附表（通訊監察譯文)：
編號  通話日期  通話時間  監察對象(A) 方向 通話對象(B) 監察譯文  備註   1 109年6月5日 11時11分12秒 0000000000 甲○○ ← 0000000000 丁○○ A：嘿！ B：在魚塭嗎？你在魚塭嗎？ A：我現在在菜市場，等等會進去魚塭，要進去了！ B：蛤？ A：在菜市場啦！ B：菜市場？ A：嘿拉，我現在要進去魚塭啦！ B：齁，我現在要到你們那邊了啦！ A：好阿！馬上到了，馬上到了！ B：好好   2 109年6月13日 ①21時1分15秒 0000000000 甲○○ 乙○○ ← 0000000000 丁○○ B：喂！ A( 乙○○)：喂！ B：在妳家樓下！ A( 乙○○)：在我家樓下？幹嘛？ B：要跟妳拿那個啦！蝦子啦！ A( 乙○○)：阿蝦子，妳要拿多少蝦子？ B：我先跟妳拿500啦！我禮拜一才有錢啦！ A( 乙○○)：這…我也不知道！500元，500            元蝦子！ B：嘿啦，我禮拜一才有錢！禮拜一才有錢啦！ A( 甲○○)：妳跟她說啦，妳下去啦！ A( 乙○○)：樓下，好啦，我去跟妳說，我            下去跟妳說！ B：好啦好啦！    ②21時54分19秒 0000000000 乙○○ ← 0000000000 丁○○ A：喂！ B：要到了，我要到了！ A：要到了？什麼要到了？妳是打對人嗎？ B：打對人啊！我要到了啦！ A：妳要到了？ B：我要到妳那裡了！ A：阿妳不是才回去而已？ B：蛤？！ A：阿妳不是才剛走而已？ B：沒有阿！我走很久了！我剛要到妳那裡而已！好啦！ A：齁！我會瘋掉！好啦好啦！    ③21時59分31秒 0000000000 乙○○ ← 0000000000 丁○○ B：到了！ A：嘿！ B：到了，到了！ A：阿，那個甚麼… B：在樓下了！ A：阿，在樓下啦！ B：嘿啦！ A：機邁勒！   3 109年6月26日 17時43分49秒 0000000000 甲○○ ← 00-0000000 戊○○ A:你好。 B:期哥喔?勇阿。 A:嘿。 B:你現在在哪裡? A:我在家裡欸，你要找他嗎? B:沒有啦，你給他打一下，不要再像平常這樣，我差不多20分就到了。 A:喔好啦好啦。 B:嘿阿，不然我過去又等那麼久。 A:我叫我老婆給他那個。 B:麻煩你。 A:好。 B:好，拜拜。  

對照表：
編號 卷宗名稱       代號   1 南市警一偵字第1090400076號卷       警1卷   2 南市警一偵字第1090418534號卷       警2卷   3 南市警一偵字第1090413549號卷       警3卷   4 臺灣臺南地方檢察署109年度他字第750號卷       偵1卷   5 臺灣臺南地方檢察署109年度偵字第14484號卷       偵2卷   6 臺灣臺南地方檢察署109年度偵字第15546號卷       偵3卷   7 臺灣臺南地方檢察署109年度偵字第15547號卷       偵4卷   8 臺灣臺南地方檢察署109年度偵字第15548號卷       偵5卷   9 臺灣臺南地方法院109年度聲羈字第208號卷       聲羈卷   10 臺灣臺南地方法院109年度訴字第1217號卷一至二       原審1、2卷